臺灣臺中地方法院民事裁定           100年度監宣字第323號
聲  請  人  游峻復
相  對  人  游榮志
上列聲請人聲請監護宣告事件，本院裁定如下：
    主  文
宣告游榮志（國民身分證統一編號：Ｚ000000000號）
為受監護宣告之人。
選定游峻復為受監護宣告之人之監護人。
指定游文雄為會同開具財產清冊之人。
聲請費用由受監護宣告之人負擔。
    理  由
一、聲請意旨略以：聲請人游峻復（男、民國○○○年○月○○
    日生、國民身分證統一編號：Ｚ000000000號）為
    相對人游榮志（男、三十一年九月一日生、國民身分證統一
    編號：Ｚ000000000號）之子。相對人於一百年八
    月二日發生車禍後迄今昏迷不醒，不能處理自己生活事務，
    且精神狀況已達不能為意思表示或受意思表示，或不能辨識
    其意思表示之效果，為此聲請對其為監護之宣告，並請選定
    聲請人為監護人，指定相對人次子游文雄（五十九年五月二
    十六日生、國民身分證統一編號：Ｚ000000000號
    ）為會同開具財產清冊之人等語。
二、按對於因精神障礙或其他心智缺陷，致不能為意思表示或受
    意思表示，或不能辨識其意思表示之效果者，法院得因本人
    、配偶、四親等內之親屬、最近一年有同居事實之其他親屬
    、檢察官、主管機關或社會福利機構之聲請，為監護之宣告
    。受監護宣告之人應置監護人。法院為監護之宣告時，應依
    職權就配偶、四親等內之親屬、最近一年有同居事實之其他
    親屬、主管機關、社會福利機構或其他適當之人選定一人或
    數人為監護人，並同時指定會同開具財產清冊之人。法院選
    定監護人時，應依受監護宣告之人之最佳利益，優先考量受
    監護宣告之人之意見，審酌一切情狀，並注意下列事項：(一)
    受監護宣告之人之身心狀態與生活及財產狀況。(二)受監護宣
    告之人與其配偶、子女或其他共同生活之人間之情感狀況。
    (三)監護人之職業、經歷、意見及其與受監護宣告之人之利害
    關係。(四)法人為監護人時，其事業之種類與內容，法人及其
    代表人與受監護宣告之人之利害關係，民法第十四條第一項
    、第一千一百十條、第一千一百十一條第一項、第一千一百
    十一條之一分別定有明文。
三、經查：
  (一)聲請人主張之事實，業據提出戶籍謄本、中國醫藥大學附設
    醫院診斷證明書在卷可憑。是聲請人既為相對人四親等內之
    親屬，依法自得聲請對相對人為監護之宣告。本院於鑑定人
    即澄清綜合醫院劉金明醫師前訊問相對人姓名、年籍、住所
    、與聲請人之關係等問題，相對人對於叫喚均無反應。嗣經
    鑑定醫師再為進一步之診斷，其鑑定結果認：相對人目前完
    全臥床，身上有三管，對外界叫喚無反應，呈現昏迷狀態，
    相對人於一百年八月二日車禍引起頭部受傷，顱內出血，昏
    迷指數為四至五分，完全欠缺對外界之反應、思考能力、判
    斷自己行為利害得失之意思能力，無認知理解判斷能力，無
    法單獨管理處分自己的財產，是否有回復之可能性要看後續
    治療情況而定，已達監護宣告之程度等語，此有本院一百年
    十月七日訊問筆錄在卷可稽。綜上所述，本院審酌上開勘驗
    結果及鑑定醫師所為之鑑定意見，認相對人因車禍致成為植
    物人，不能為意思表示或受意思表示，亦不能辨識其意思表
    示效果，故聲請人聲請對相對人為監護之宣告，為有理由，
    應予准許。
  (二)查相對人之配偶游劉新鳳、次子游文雄，均推選相對人之長
    子即聲請人游峻復擔任相對人之監護人，負責照顧養護相對
    人身體等事實，有戶籍謄本、親屬系統表、親屬團體會議推
    定監護人、會同開具財產清冊之人說明書為證，游峻復亦表
    示同意。本院參酌前揭各節，認由聲請人游峻復任相對人之
    監護人，最能符合受監護宣告之人之最佳利益，爰選定關係
    人游峻復為相對人之監護人。
  (三)另聲請人、游劉新鳳均推選相對人次子游文雄擔任會同開具
    財產清冊之人，而游文雄亦同意擔任會同開具財產清冊之人
    等事實，有戶籍謄本、親屬系統表、親屬團體會議推定監護
    人、會同開具財產清冊之人說明書、同意書在卷可憑，爰指
    定游文雄為會同開具財產清冊之人。
  (四)末按民法第一千一百十三條準用同法第一千零九十九條、第
    一千一百零九條之規定，監護開始時，監護人對於受監護人
    之財產，應依規定會同法院指定會同開具財產清冊之人，於
    二個月內開具財產清冊，並陳報法院；監護人於執行監護職
    務時，因故意或過失，致生損害於受監護人者，應負賠償之
    責。基上，監護人游峻復於本裁定確定後，應會同如主文第
    三項所示之法院指定人游文雄，於二個月內開具財產清冊
    ，並陳報法院，併此敘明。
四、依民事訴訟法第六百零八條第一項，裁定如主文。
中    華    民    國   100    年    10    月    7     日
                  家事法庭    法  官  林純如
以上為正本係照原本作成。
如不服本裁定關於選定監護人及指定會同開具財產清冊之人等部
分，應於送達後十日內向本院提出抗告狀，並繳納抗告費新臺幣
一千元；其餘關於宣告監護之部分，不得抗告。
中    華    民    國   100    年    10    月    7     日
                              書記官  王麗麗